【裁判字號】    90,毒抗,915
【裁判日期】    901123
【裁判案由】    毒品危害防制條例
【裁判全文】
臺灣高等法院刑事裁定                              九十年度毒抗字第九一五號
    抗  告  人
    即  被  告  甲○○
右抗告人因違反毒品危害防制條例案件，不服臺灣士林地方法院中華民國九十年十月
九日第一審裁定（九十年度毒聲字第一二五五號），提起抗告，本院裁定如左：
    主  文
抗告駁回。
    理  由
一、本件原聲請意旨略以：被告甲○○於民國（下同）九十年六月十四日為警採尿前
    四日內某時間，在臺灣地區不詳處所，施用第二級毒品安非他命，為警於九十年
    六月十四日下午六時許，在台北縣汐止市○○路○段三○二號三樓查獲，經警所
    採集之尿液經送檢驗結果，確呈有甲基安非他命反應，此有憲兵司令部刑事鑑識
    中心九十年七月十三日綱得字第○九二二五號鑑驗通知書乙紙附卷可稽，此外
    復有現場扣得之第二級毒品安非他命淨重零點壹公克、吸食器四組、分裝袋一批
    等物可資佐證，其施用毒品犯行堪以認定，爰依法聲請裁定將被告送勒戒處所觀
    察、勒戒等語。
二、原法院以經核屬實，認檢察官之聲請並無不合，應予准許，依毒品危害防制條例
    第二十條第一項、觀察勒戒處分執行條例第三條第一項規定，裁定被告應送勒戒
    處所觀察、勒戒。
三、本院審核相關文件，認原裁定並無不當。抗告意旨略以：警察在現場查獲之安非
    他命、吸食器、分裝袋等物品，非伊所有，伊亦未吸食，均經證人何品洋、廖潘
    彬及張紋賓三人於警訊時證實無誤，原審未予調查，亦未傳訊伊，有礙被告防禦
    之權利呈檢驗結果有甲基安非他命反應，似有可能送鑑尿液有誤所致，請求再送
    鑑驗並做ＤＮＡ比對，以證明清白云云。經查，裁定係以書面審理為原則，不經
    言詞辯論為之，並不因未傳喚被告到庭而違背法令，侵害被告防禦之權利，是原
    審經由書面資料、尿液檢驗報告為審慎之調查，調查已周延；至於送驗之尿液檢
    體，係由被告本人採集並簽名捺印（見偵一一三二號卷第五頁），警員與被告不
    認識，夙無怨隙，殊無甘冒偽造以誣陷被告，而故意送鑑錯誤之理；又本次鑑驗
    採用三種方法，並經鑑定機關以氣相層析質譜儀分析法檢驗結果，已排除產生安
    非他命偽陽性反應之可能，有行政院國軍退除役官兵輔導委員會臺北榮民總醫院
    八十三年四月七日（）北總內字第○三○五九號函釋可按，驗斷結果實無疑義
    ，顯無再送鑑驗及比對之必要。綜上，被告執前詞抗告，為無理由，應予駁回。
四、據上論斷，應依刑事訴訟法第四百十二條裁定如主文。
中      華      民      國     九十     年     十一     月    二十三    日
                            臺灣高等法院刑事第五庭
                                審判長法  官  曾  德  水
                                      法  官  張  傳  栗
                                      法  官  楊  貴  雄
右正本證明與原本無異。
不得再抗告。
                                      書記官  林  淑  貞
中      華      民      國     九十     年     十一     月    二十六    日


司法院資訊處製作；財團法人民間司法改革基金會備份。
